臺灣高等法院刑事裁定
111年度抗字第1902號
抗  告  人
即  受刑人  江爾歡


上列抗告人即受刑人因聲請撤銷緩刑案件，不服臺灣臺北地方法
院中華民國111年11月1日所為之裁定（111年度撤緩字第180號）
，提起抗告，本院裁定如下：
    主  文
抗告駁回。
    理  由
一、原裁定意旨略以：抗告人即受刑人江爾歡（下稱抗告人）前
    因公共危險案件，經原審法院以109年度交簡上字第65號判
    決判處有期徒刑2月，併科罰金新臺幣（下同）1萬5,000元
    ，緩刑2年，並於民國110年3月17日確定在案。於緩刑期內
    之111年3月23日又犯公共危險罪，經臺灣高雄地方法院以11
    1年度交簡字第1203號判決判處有期徒刑3月，併科罰金3萬
    元，並於111年8月2日確定，認與刑法第75條之1第1項第2款
    之規定相符，應撤銷其緩刑之宣告等語。
二、抗告意旨略以：抗告人前案緩刑所附條件均有履行，後案所
    犯係一時沒想清楚，且半夜騎電動機車應不至於傷害人，懇
    請再給機會等語。
三、按受緩刑之宣告，而於緩刑期內因故意犯他罪，而在緩刑期
    內受6月以下有期徒刑、拘役或罰金之宣告確定，足認原宣
    告之緩刑難收其預期效果，而有執行刑罰之必要者，得撤銷
    其宣告；撤銷之聲請，於判決確定後6月以內為之，刑法第7
    5條之1第1項第2款、第2項分別定有明文。故緩刑宣告是否
    得撤銷，除須符合刑法第75條之1第1項各款之要件外，該條
    係採裁量撤銷主義，賦予法院撤銷與否之權限，於該條第1
    項規定係以「足認原宣告之緩刑難收其預期效果，而有執行
    刑罰之必要」為實質要件，供作審認之標準。亦即於上揭「
    得」撤銷緩刑之情形，法官應依職權本於合目的性之裁量，
    妥適審酌受刑人所犯前後數罪間，關於法益侵害之性質、再
    犯之原因、違反法規範之情節是否重大、受刑人主觀犯意所
    顯現之惡性及其反社會性等各情，是否已使前案原為促使惡
    性輕微之受刑人或偶發犯、初犯改過自新而宣告之緩刑，已
    難收其預期之效果，而確有執行刑罰之必要，以為審認之標
    準。
四、經查：
  ㈠抗告人因公共危險案件，經原審法院於110年3月17日，以109
    年度交簡上字第65號判決判處有期徒刑2月，併科罰金1萬5,
    000元，緩刑2年，緩刑期間付保護管束，並應自判決確定之
    日起1年內向指定之政府機關、政府機構、行政法人、社區
    或其他符合公益目的之機構或團體，提供40小時之義務勞務
    確定（下稱前案）等情，有前案判決及本院被告前案紀錄表
    各1 份附卷可稽。
  ㈡又抗告人於緩刑期內即111年3月23日，因公共危險案件，經
    臺灣高雄地方法院以111年度交簡字第1203號判決判處有期
    徒刑3月，併科罰金3萬元，並於111年8月2日確定（下稱後
    案），亦有後案判決及上開被告前案紀錄表在卷足憑，是抗
    告人於緩刑期內因故意犯他罪，而在緩刑期內受6月以下有
    期徒刑之宣告確定等情，堪以認定。審酌抗告人前因飲用酒
    類後犯吐氣所含酒精濃度達每公升0.25毫克以上而駕駛動力
    交通工具罪，經受緩刑宣告確定後，竟無視緩刑期內應循法
    遵矩之誡命要求，又於緩刑期間再犯飲用酒類犯吐氣所含酒
    精濃度達每公升0.25毫克以上而駕駛動力交通工具罪，顯見
    抗告人法治觀念薄弱，未因受刑事追訴及緩刑宣告而有所悔
    悟知所節制，亦未於犯後深思己非，無視飲用酒類後駕駛動
    力交通工具對一般往來之公眾均具有高度危險性，一再犯同
    罪質之案件，確有應執行刑罰以收懲戒之必要。原裁定經裁
    量後撤銷抗告人前案緩刑之宣告，揆諸前揭說明，合於刑法
    第75條之1第1項第2款所定之目的性裁量，經核尚無違法或
    不當。
  ㈢至抗告意旨所稱前案緩刑所附條件均有履行乙節，此本為被
    告前案應履行之緩刑負擔，尚非本案是否撤銷緩刑宣告應審
    酌事由，而抗告意旨辯以半夜騎電動機車應不至於傷害人云
    云，猶難認其有悔悟之心，足證抗告人有應執行刑罰之必要
    。綜上，抗告人執前詞提起本件抗告，指摘原裁定不當，請
    求撤銷原裁定，為無理由，應予駁回。
據上論斷，應依刑事訴訟法第412條，裁定如主文。
中　　華　　民　　國　　111 　年　　12　　月　　6 　　日
                  刑事第二十二庭審判長法  官  蔡廣昇
                                      法  官  許文章
                                      法  官　葉韋廷
以上正本證明與原本無異。
不得再抗告。
                                      書記官　李逸翔
中　　華　　民　　國　　111 　年　　12　　月　　6 　　日